臺灣新北地方法院三重簡易庭民事裁定
111年度重聲更字第2號
聲  請  人  闕金萬  
特別代理人  闕金立  



相  對  人  吳進芳  
上列當事人間聲請停止執行事件，本院裁定如下：
    主  文
聲請駁回。
    理  由
一、按發票人主張本票係偽造、變造者，於本票准予強制執行裁
    定送達後20日內，得對執票人向為裁定之法院提起確認之訴
    ；發票人證明已依前項規定提起訴訟時，執行法院應停止強
    制執行，非訟事件法第195 條第1 項、第2 項前段分別定有
    明文。又發票人向執行法院證明其已依前揭規定提起確認之
    訴時，除非執票人已另取得受訴法院准許繼續強制執行之裁
    定，執行法院即應停止強制執行（最高法院104 年度台抗字
    第983號裁定意旨參照）。是執行法院開始執行後，發票人
    向執行法院表明已依非訟事件法第195 條第1 項規定提起確
    認之訴，執行法院於審查發票人所提本案訴訟符合非訟事件
    法第195 條第1 項規定後，即應依同條第2 項規定停止執行
    程序，發票人並無另行聲請為停止執行裁定之必要。
二、聲請意旨略以：相對人以兩造間之鈞院111年度司票字第100
    56號民事裁定（下稱系爭本票裁定）為執行名義，向鈞院聲
    請對聲請人所有之新北市○○區○○段0000地號土地、及其上門
    牌號碼新北市○○區○○街00巷0號2樓建物為強制執行，並經鈞
    院以111年度司執字第2969號強制執行事件（下稱系爭執行
    事件）受理在案，惟系爭不動產為聲請人之固有財產，上開
    案件一旦執行，恐有難以回復原狀之虞，聲請人並已提起確
    認本票債權不存在之訴，並已繫屬於鈞院，為此請准裁定於
    前開確認本票債權不存在之訴判決確定前，停止系爭執行事
    件之強制執行程序等語。
三、查相對人持系爭本票裁定對聲請人聲請強制執行，經本院民
    事執行處以系爭執行事件受理，執行程序迄今尚未終結，而
    系爭本票裁定係於民國110年12月1日送達聲請人，聲請人於
    110年12月9日即提起確認本票債權不存在訴訟，經本院三重
    簡易庭以111年度重簡字第19號受理在案，業經本院職權調
    取前揭本票裁定、強制執行事件、訴訟卷宗核閱無訛。揆之
    首揭說明，聲請人只須向執行法院即本院民事執行處證明已
    依非訟事件法第195 條第1 項規定提起上開確認訴訟，本院
    民事執行處於審查屬實後，即應停止執行程序，並無再向本
    院聲請為裁定停止執行之必要。則聲請人之聲請，核尚無必
    要，應予駁回。
四、爰裁定如主文。。
中　　華　　民　　國　　111 　年　　8 　　月　　19　　日
                      臺灣新北地方法院三重簡易庭
                            法　官　王雅婷
以上為正本係照原本作成。
如不服本裁定，應於送達後10日內，向本院提出抗告狀並表明抗
告理由，如於本裁定宣示後送達前提起抗告者，應於裁定送達後
10日內補提抗告理由書（須附繕本），並繳納抗告費新臺幣1000
元。

中　　華　　民　　國　　111 　年　　8 　　月　　19　　日
                            書記官　陳芊卉